# 城投公司在建工程

提问人：zhongruifan 时间：2016-03-12 20:49:37
A企业为政府平台公司，主营业务为该地城市建设、保障房建设，建设完成之后与政府进行结算，A企业发生的相关支出计入在建工程，与政府结算时将在建工程结转成本，请问，发生的工程成本记入在建工程是否合适，是否应将其调整至存货科目，另外，该工程支出在现金流量表列示为购买商品、接受劳务支付的现金，还是列示为购买固定资产、长期资产支付的现金？

回答人：chenyiwei
从你说的持有目的看，不符合固定资产的定义，应确认为存货较妥当。相应地，该工程支出在现金流量表列示为购买商品、接受劳务支付的现金。